FELIPE DE ANDRADE ALVES

felipedeandradealves@hotmail.com

Cel.: (47) 9252-2552

Balneário Piçarras – SC 08/04/1982

RESUMO PROFISSIONAL

Objetivo de atuação com atendimento ao público.

Experiência como motorista, atuação com transporte coletivo urbano, transporte de produtos alimentícios e produtos químicos.

Experiência como consultor de vendas e consultor de serviços, com ênfase em gestão de carteira de clientes. Serviços militar por 5 anos.

Disponibilidade de horários.

FORMAÇÃO

Inglês básico – Professor particular, 2013.

Condutores de Veículos de Transporte Coletivo e Transporte Escolar – CFC Dirigir, 2009.

Graduação em Comunicação Social, habilitação Relações Públicas – Universidade de Cruz Alta, 2006.

EXPERIÊNCIA PROFISSIONAL

Auto Pista Litoral Sul

06/2015 - Atual

Função: Inspetor de tráfego

Atividades desempenhadas: Monitoramento da rodovia, inspeção de irregularidades, atendimento à

usuários.

Sierra Guinchos - Auto Pista Litoral Sul

03/2014 - 06/2015

Função: Motorista operacional

Atividades desempenhadas: Atendimento aos usuários da Auto Pista Litoral Sul, remoções de veículos com

panes e/ou acidentados.

Auto Viação Critur

07/2013 a 02/2014

Função: Motorista

Atividades desempenhadas: Condução de veículos de transporte coletivo em rota urbana.

Coimpel Agrícola (RS)

08/2012 - 02/2013

Função: Consultor de Vendas

Atividades desempenhadas: Venda externa de produtos químicos para limpeza de ordenhadeiras em carteira

de clientes e abertura de novos clientes.

Casper Distribuidora de Alimentos (RS)

09/2010 – 08/2012 Função: Motorista

Atividades desempenhadas: Carregamento e distribuição de alimentos congelados e resfriados.

Propriedade Rural (RS)

07/2008 - 08/2010

Função: Administrador rural

Atividades desempenhadas: Controle financeiro, controle de documentação, gestão de compras de insumos agrícolas e operação/manutenção de máquinas agrícolas. Atividades desempenhas em propriedade rural familiar.

04/2006 - 01/2008

Função: Administrador rural

Atividades desempenhadas: Controle financeiro, controle de documentação, gestão de compras de insumos agrícolas e operação/manutenção de máquinas agrícolas. Atividades desempenhas em propriedade rural familiar.

Carhouse Toyota (RS)

03/2008 - 06/2008

Função: Consultor de Serviços

Atividades desempenhadas: Atendimento a clientes proprietários de veículos, agendamentos para revisões de veículos, acompanhamento do processo e entrega dos veículos.

Ministério da Defesa – Exército Brasileiro AD/3

03/2001 - 03/2006

Função: Motorista e Auxiliar Administrativo (Serviço Militar)

Atividades desempenhadas: Motorista do CHEM AD/3 e auxiliar da Seção Administrativa do Comando AD/ (Gabinete do Chefe do Estado-Maior do Exército).

COMPETÊNCIAS E ESPECIALIDADES

Adaptação

Flexibilidade Inglês básico
Comunicação Espanhol básico

Comprometimento Informática intermediária

Trabalho em equipe